【裁判字號】    99,上易,1538
【裁判日期】    990824
【裁判案由】    傷害
【裁判全文】
臺灣高等法院刑事判決                99年度上易字第1538號
上  訴  人  台灣板橋地方法院檢察署檢察官
被      告  乙○○
上列上訴人因被告傷害案件，不服台灣板橋地方法院九十九年度
易字第一三０九號，中華民國九十九年五月三十一日第一審判決
（起訴案號：台灣板橋地方法院檢察署九十九年度偵字第一一０
五六號），提起上訴，本院判決如下：
    主  文
上訴駁回。
    事  實
一、乙○○前因公共危險案件，經台灣板橋地方法院以九十三年
    度交簡字第二七０號判處有期徒刑六月確定，於民國九十四
    年五月十一日執行完畢（本案構成累犯）。其與甲○○於九
    十九年二月間，均為臺灣臺北看守所同舍房之人犯，二人因
    洗碗問題發生爭執，乙○○竟基於傷害他人身體之犯意，於
    九十九年二月十七日下午四時五十七分許，在臺北縣土城市
    ○○路二號之臺灣臺北看守所明一舍十一房內，手持筷子戳
    刺甲○○之左臉頰及左耳，致甲○○左耳及左臉頰等處受有
    傷害。
二、案經甲○○訴由臺灣板橋地方法院檢察署檢察官偵查起訴。
    理  由
壹、程序方面：
    按被告以外之人於審判外之言詞或書面陳述，除法律有規定
    者外，不得作為證據；又被告以外之人於審判外之陳述，雖
    不符合同法第一百五十九條之一至第一百五十九條之四之規
    定，但經當事人於審判程序同意作為證據，法院審酌該言詞
    陳述或書面陳述作成時之情況，認為適當者，亦得為證據。
    當事人、代理人或辯護人於法院調查證據時，知有第一百五
    十九條第一項不得為證據之情形，而未於言詞辯論終結前聲
    明異議者，視為有前項之同意，刑事訴訟法第一百五十九條
    第一項及第一百五十九條之五分別定有明文。本判決下列所
    引用之各該被告以外之人於審判外之陳述（包含書面陳述）
    ，雖屬傳聞證據，惟當事人於本院審判期日中表示同意作為
    證據方法而不予爭執，本院審酌上開證據資料製作時之情況
    ，尚無違法不當及證明力明顯過低之瑕疵，亦認為以之作為
    證據應屬適當。揆諸前開規定，爰依刑事訴訟法第一百五十
    九條之五規定，認前揭證據資料均有證據能力，先予敘明。
貳、實體方面：
一、上揭犯罪事實，迭據被告乙○○於偵查、原審及本院審理中
    均自白不諱（詳偵卷第一０頁，原審卷第二五、二六頁反面
    ，本院卷第三七頁），核與證人即告訴人甲○○於偵查中證
    述之情節大致相符（詳偵卷第九、一０頁），並有臺灣臺北
    看守所收容人資料表、獎懲報告表、施用戒具報告表、自白
    書、收容人一般談話筆錄、就診紀錄、竹筷照片一張及告訴
    人受傷照片四張在卷可佐（見偵卷第一四至二七頁），足徵
    被告之自白與事實相符，堪予採信。本件事證明確，被告犯
    行堪以認定，自應依法論科。
二、核被告所為，係犯刑法第二百七十七條第一項之傷害罪。又
    被告有如事實欄所示之犯罪科刑執行情形，有臺灣高等法院
    被告前案紀錄表可佐（見本院卷第一八頁），其於有期徒刑
    執行完畢後五年內，故意再犯本件有期徒刑以上之罪，為累
    犯，應依刑法第四十七條第一項之規定加重其刑。
三、原審經詳細調查，以被告罪證明確，適用上揭規定，並審酌
    被告之素行、生活狀況、犯罪之動機、手段、犯罪後坦認犯
    行，惟未與告訴人達成和解及告訴人所受傷勢等一切情狀，
    量處拘役四十日，並諭知易科罰金之折算標準。核原審認事
    用法並無不合，量刑亦屬允當。公訴人以原審量刑過輕為由
    上訴，指摘原審判決不當，為無理由，應予駁回。
據上論斷，應依刑事訴訟法第三百六十八條，判決如主文。
本案經檢察官鄭富銘到庭執行職務。
中    華    民    國    99    年    8     月    24    日
                  刑事第十七庭  審判長法  官 王聰明
                                      法  官 陳世宗
                                      法  官 陳憲裕
以上正本證明與原本無異。
不得上訴。
                                      書記官 張玉如
中    華    民    國    99    年    8     月    24    日
附錄：本案論罪科刑法條全文
刑法第二百七十七條第一項：
（普通傷害罪）
傷害人之身體或健康者，處 3 年以下有期徒刑、拘役或 1 千元
以下罰金。

司法院資訊處製作；財團法人民間司法改革基金會備份。
